臺灣臺南地方法院民事裁定
                                   109年度消債清字第88號
聲  請  人
即  債務人  江珪鳳即江鳳珠即江茹逸 




上列當事人因消費者債務清理事件聲請清算，本院裁定如下：
    主  文
債務人江珪鳳即江鳳珠即江茹逸自民國109年12月2日17時起開始
清算程序；並命司法事務官進行本件清算程序。
    理  由
一、按債務人不能清償債務或有不能清償之虞者，得依消費者債
    務清理條例所定更生或清算程序，清理其債務；債務人對於
    金融機構負債務者，在聲請更生或清算前，應向最大債權金
    融機構請求協商債務清償方案，或向其住、居所地之法院或
    鄉、鎮、市、區調解委員會聲請債務清理之調解；協商或調
    解成立者，債務人不得聲請更生或清算，但因不可歸責於己
    之事由，致履行有困難者，不在此限；法院開始清算程序之
    裁定，應載明其年、月、日、時，並即時發生效力；法院裁
    定開始更生或清算程序後，得命司法事務官進行更生或清算
    程序；必要時，得選任律師、會計師或其他適當之自然人或
    法人一人為監督人或管理人，消費者債務清理條例第3條、
    第151條第1項、第7項、第83條第1項、第16條第1項分別定
    有明文。
二、本件聲請意旨略以：聲請人即債務人江珪鳳原係以打零工維
    生，詎自民國108年9月25日起因腦梗塞（腦中風），致迄今
    無法謀求正常工作，僅能由兩名子女鄭湧錩、鄭凱鴻按月各
    給付新臺幣（下同）6,500元（合計13,000元）作為基本生
    活費用渡日，除此收入外，名下並無其他財產，然累積債務
    總金額已達4,612,069元，其中無擔保或無優先權之債務為4
    ,426,069元，債務人有不能清償債務之情事，前已提出財產
    及收入狀況說明書、債權人清冊及債務人清冊，以書面向本
    院聲請債務清理之調解，請求與最大債權金融機構即永豐商
    業銀行股份有限公司（下稱永豐銀行）共同協商債務清償方
    案，而永豐銀行就無擔保債務部分雖提供「以本金債權1,53
    0,000元、分180期、利率0%、月繳8,500元」之還款方案，
    惟債務人尚有陽光資產管理股份有限公司（下稱陽光資管公
    司）之債務無法納入協商，且債務人每月所取得之扶養費，
    於扣除個人基本生活費用13,200元後已無剩餘，縱盡力撙節
    支出，仍無法負擔債權銀行所提供之還款方案，以致調解不
    成立，爰依上開規定，提出前置調解不成立證明書、財產及
    收入狀況說明書、債權人清冊、債務人清冊，聲請清算等語
    。
三、按債務人對於金融機構負債務者，在聲請更生或清算前，應
    向最大債權金融機構請求協商債務清償方案，或向其住、居
    所地之法院或鄉、鎮、市、區調解委員會聲請債務清理之調
    解。債務人為前項請求或聲請，應以書面為之，並提出財產
    及收入狀況說明書、債權人及債務人清冊，及按債權人之人
    數提出繕本或影本，消費者債務清理條例第151條第1、2項
    分別定有明文。查債務人曾於109年9月11日向本院聲請債務
    清理之調解，惟因債務人現中風，無法工作，且債務人尚有
    積欠陽光資管公司之債務無法納入協商範圍，致其無法接受
     永豐銀行所提供之「無擔保債務部分以本金債權1,530,000
    元、分180期、利率0%、月繳8,500元」之還款方案，而調解
    不成立等情，業據債務人提出109年10月7日前置調解不成立
    證明書為證，復經本院依職權調閱本院109年度南司消債調
    第540號卷宗及函詢永豐銀行查明無訛（有永豐銀行109年11
    月5日民事陳報狀在卷可稽），足認債務人確已與最大債權
    銀行踐行前置調解而不成立。
四、債務人主張其自108年9月25日起因腦梗塞（腦中風），致迄
    今無法謀求正常工作，僅能由兩名子女鄭湧錩、鄭凱鴻按月
    各給付6,500元（合計13,000元）作為基本生活費用渡日乙
    節，業據其提出奇美醫療財團法人奇美醫院診斷證明書、收
    入切結書為憑，堪認為真實。又債務人主張其負債總額為4,
    612,069元，其中無擔保或無優先權之債務為4,426,069元，
    名下並無其他財產，而債務人僅係一般消費者，未曾從事營
    業之事實，業據提出債權人清冊、債務人清冊、債務人之財
    產及收入狀況說明書、前置調解不成立通知書、財政部南區
    國稅局107、108年度綜合所得稅各類所得資料清單暨全國財
    產稅總歸戶財產查詢清單、財團法人金融聯合徵信中心查詢
    當事人綜合信用報告回覆書、戶籍謄本等為證，並經本院依
    職權調取本院109年度南司消債調字第540號卷宗、債務人之
    勞、健保資料、電子稅務閘門財產所得調件明細表、高額壽
    險資訊連結作業等文件後，核閱相符，是債務人此部分之主
    張，亦堪憑採。
五、本院審酌債務人每月平均收入為13,000元；而債務人自陳其
    每月個人基本生活費用為13,200元，因該金額未逾行政院衛
    生福利部所公告109年臺南市每人每月最低生活費用每人每
    月為12,388元之1.2倍即14,866元之範圍（參酌消費者債務
    清理條例第64條之2第1項之規定），堪認為合理。準此計算
    ，債務人每月收入13,000元扣除其最低生活費13,200元後，
    已無餘額，顯無法負擔最大債權人永豐銀行所能提供予債務
    人之最優惠債務清償方案即每月應償還約8,500元之債務清
    償方案，更遑論債務人尚有陽光資管公司之債務需清償，是
    債務人確已達不能清償債務或有不能清償之虞之程度。
六、綜上所述，依債務人之收入財產及必要生活支出之情形，已
    達不能清償債務或有不能清償之虞之程度，而債務人僅係一
    般消費者，未曾從事營業，且債務人曾向法院聲請債務清理
    之調解，請求與最大債權金融機構永豐銀行協商債務清償方
    案，惟調解不成立，復經本院查無消費者債務清理條例第6
    條第3項、第8條或第82條第2項所定駁回清算聲請之事由存
    在，則債務人聲請清算，應屬有據，爰裁定如主文所示。
中　　華　　民　　國　　109 　年　　12　　月　　2 　　日
                  民事第二庭  法  官  洪碧雀
以上正本證明與原本無異。
本裁定不得抗告。
本裁定已於109年12月2日17時公告。
中　　華　　民　　國　　109 　年　　12　　月　　2 　　日
                              書記官  林政良